臺灣臺北地方法院小額民事判決
111年度店小字第275號
原      告  新安東京海上產物保險股份有限公司

法定代理人  陳忠鏗  
訴訟代理人  羅天君  
            陳品序  
被      告  劉永祥  
上列當事人間損害賠償事件，於民國111年4月6日言詞辯論終
結，本院判決如下：
    主      文
被告應給付原告新臺幣壹萬零肆佰肆拾元，及自民國一百一十年
十二月四日起至清償日止，按年息百分之五計算之利息。
訴訟費用新臺幣壹仟元由被告負擔。
本判決得假執行。 
    事實及理由
一、按訴狀送達後，原告不得將原訴變更或追加他訴，但擴張或
    縮減應受判決事項之聲明，不在此限，民事訴訟法第255 條
    第1項第3款定有明文。本件原告原起訴聲明：被告應給付原
    告新臺幣（下同）22,104元（含工資1,590元、烤漆7,554元
　　、零件12,960 元），及自起訴狀繕本送達翌日起至清償日
    止，按年息百分之5 計算之利息。嗣於言詞辯論期日因考量
    零件折舊，變更聲明為：被告應給付原告10,440元，及自起
    訴狀繕本送達翌日起至清償日止，按年息百分之5 計算之利
    息，核屬減縮應受判決事項之聲明，揆諸首揭規定，應予准
　　許。
二、原告主張：原告承保之訴外人吳語喬所有，由訴外人魏家銘
    駕駛之車牌號碼000-0000號自小客車（下稱系爭車輛），於
    民國110年6月4日上午11時許，停放於新北市○○區○○路000號
    前，因被告駕駛車牌號碼000-0000號自用小客車有停車操控
    未注意車前狀況之過失而發生碰撞，致系爭車輛受損。系爭
    車輛經送修，後保桿修復費用為22,104 元（含工資1,590元
    、烤漆7,554 元、零件12,960元），原告業已依保險契約理
    賠，故依保險法第53條規定取得代位求償權。原告經考量零
    件折舊因素，認被告應賠償10,440元。爰依侵權行為及保險
    代位之法律關係提起訴訟，並聲明：如主文第1項所示。
三、被告則辯稱：被告於上開時地，因要停車而有倒車後再回正
    往前調整車輛之情形，在往前調整時，被告車輛之車頭有碰
    到系爭車輛車尾之後保桿，惟當時警方請被告去現場製作筆
    錄時，其稱依照現場監視器畫面無法判斷，後來原告提出自
    行採證的照片，警方才開出第二次的初步分析表，但原告提
    出之照片均是在修車廠的照片，且日期不詳，無法證明事發
    情形，縱有損害也應計算折舊等語，並聲明：請求駁回原告
    之訴。
四、得心證理由：
　　原告主張被告於停車過程中因未注意車前狀況之過失而撞損
    系爭車輛後保桿，致其受有修繕費用之損害之事實，業據其
    提出新北市政府警察局交通事故當事人登記聯單、道路交通
    事故初步分析研判表(第2 次)、系爭車輛行車執照、訴外人
    魏家銘駕照、現場照片、系爭車輛受損情形照片、匯豐汽車
    股份有限公司匯豐內湖廠估價單、統一發票等件為證，並經
    本院依職權調取新北市政府警察局新店分局交通案卷（含道
    路交通事故現場圖、A3 類道路交通事故調查紀錄表、現場
    照片等）核閱。被告雖不爭執於上開時地有駕車碰撞系爭車
    輛車尾之事實，惟對原告之請求以前詞置辯，故本件應審酌
    者為被告是否應負侵權行為損害賠償責任？原告
　　得請求之金額為何？經查：
(一)按因故意或過失，不法侵害他人之權利者，負損害賠償責任
    ；汽車、機車或其他非依軌道行駛之動力車輛，在使用中加
    損害於他人者，駕駛人應賠償因此所生之損害。民法第184 
    條第1 項前段、第191 條之2 分別定有明文。次按當事人主
    張有利於己之事實者，就其事實有舉證之責任，民事訴訟法
    第277 條定有明文。又各當事人就其所主張有利於己之事實
    ，均應負舉證之責，故一方已有適當之證明者，相對人欲否
    認其主張，即不得不更舉反證。原告於起訴原因已有相當之
    證明，被告對渠主張，如抗辯不實並提出反對之主張者，則
    被告對渠反對之主張，亦應負證明之責，此為舉證責任分擔
    之原則。若被告於抗辯事實並無確實證明方法，僅以空言爭
    執者，當然認定其抗辯事實之非真正，而應為被告不利益之
    裁判。
(二)經查，原告主張本件事故係因被告停放車輛過程中未注意車
    前狀況所致，並提出新北市政府警察局道路交通事故初步分
    析研判表（第2次）為證（本院卷第23頁）。而被告雖辯稱
    該初步分析研判表不可採等語，惟其亦自陳於事發之時因要
    停放車輛而調整車身，其車頭有碰到系爭車輛車尾後保險桿
    等情，參以原告提出之估價單所記載之修繕項目為「保桿扣
    子」、「後保桿皮」（本院卷第25頁），核與被告所稱系爭
    車輛遭碰撞之位置相符，應認原告主張系爭車輛之車尾受損
    情形係被告所致乙節，堪以採信。而被告空言爭執系爭車輛
    受損情形，並未提出相關事證以實其說，被告所辯，不足採
    信，是原告請求被告賠償其所受之損害，自屬有據。
(二)另按不法毀損他人之物者，被害人得請求賠償其物因毀損所
    減少之價額，民法第196 條定有明文。而物被毀損所減少之
    價額，得以修復費用為估定之標準，但以必要者為限，例如
    ：修理材料以新品換舊品，應予折舊（最高法院77年度第9 
    次民事庭會議決議可資參照）。查原告所承保之系爭車輛係
    於104年6月（推定為6 月15日）出廠，有該車輛行車執照影
    本在卷可憑(本院卷第15頁)，依行政院所頒固定資產耐用年
    數表及固定資產折舊率表之規定，系爭車輛耐用年數為5 年
    ，依定率遞減法每年應折舊千分之369，其最後一年之折舊
    額，加歷年折舊累積額，總和不得超過該資產成本原額之十
    分之九，而系爭車輛計算至本件事故發生時即110 年6 月4
    日受損時已使用逾5 年。又系爭車輛之修復費用22,104元（
    含工資1,590元、烤漆7,554元、零件12,960元）一節，有上
    開估價單附卷可稽。更新零件之折舊價差顯非必要，自應扣
    除，故系爭車輛零件費用12,960元，其折舊後所剩之殘值為
    十分之一即1,296元（計算式：12,960元x1/10＝1,296元）。
    此外，原告另支出工資費用1,590元、烤漆費用7,554元，則
    毋庸折舊，是原告主張計算折舊後請求被告賠償共計10,440
    元（計算式：1,296元＋1,590元＋7,554元＝10,440
　　元）自屬有據，應予准許。
五、從而，原告依侵權行為及保險代位之法律關係，請求被告給
    付10,440元，及自起訴狀繕本送達翌日即110年12月4日起至
    清償日止，按年息百分之5 計算之利息，為有理由，自應准
　　許。
六、本件事證已臻明確，兩造其餘主張、攻擊防禦方法及所提之
    證據，均核與本案判決所認結果不生影響，爰無庸一一再加
    論述，附此敘明。
七、本件係適用小額程序所為被告敗訴之判決，爰依職權宣告假
    執行，並確定訴訟費用額為1,000 元（第一審裁判費），由
    被告負擔。
中　　華　　民　　國　　111 　年　　4 　　月　　20　　日
                  臺灣臺北地方法院新店簡易庭
                              法  官　張淑美 
以上正本係照原本作成。
對於本件判決如有不服，應於收受送達後20日內向本院提出上訴
書狀，上訴於本院合議庭，並按他造當事人之人數附具繕本。
當事人之上訴，非以判決違背法令為理由不得為之，上訴狀應記
載上訴理由，表明下列各款事項：
(一)原判決所違背之法令及其具體內容。
(二)依訴訟資料可認為原判決有違背法令之具體事實。
中　　華　　民　　國　　111 　年　　4 　　月　　20　　日
                              書記官  馮姿蓉